【裁判字號】    89,易,59
【裁判日期】    890824
【裁判案由】    竊盜
【裁判全文】
臺灣澎湖地方法院刑事判決                            八十九年度易字第五九號
    公  訴  人  臺灣澎湖地方法院檢察署檢察官
    被      告  甲○○
右列被告因竊盜案件，經檢察官聲請簡易判決處刑（八十九年度偵字第二七四號）經
本院馬公簡易庭認不宜以簡易判決處刑，移送本院改依通常程序審理，判決如左：
    主  文
甲○○連續攜帶兇器、毀壞門扇竊盜，處有期徒刑捌月，緩刑參年。
    事  實
一、甲○○基於意圖為自己不法所有之概括犯意，先於民國八十九年二月十二日上午
    八時許，至澎湖縣馬公市○○路二一一號之飲食攤，徒手竊取置於抽屜內之吳宗
    憲所有之機車駕駛執照一張；復於同年二月中旬，在台中市工業區附近、其所暫
    住之不詳處所，持不詳之人所有之螺絲起子一把，毀壞不詳之分租房客之房門，
    進入房內竊取女用皮包一個、新台幣（下同）九千元，照片十二張。嗣於同年二
    月二十五日，經警在高雄縣鳳山市五甲廟前查獲，始悉上情，並扣得女用皮包一
    個、照片十二張、駕駛執照一紙。
二、案經高雄市政府鼓山分局報請臺灣高雄地方法院檢察署檢察官呈請台灣高等法院
    檢察署檢察長令轉臺灣澎湖地方法院檢察署檢察官聲請簡易判決處刑。
    理  由
一、訊據被告甲○○固坦承有於八十九年二月十二日、及二月中旬竊盜之事實，惟矢
    口否認二月中旬該次有何加重竊盜犯行，辯稱：伊沒有攜帶螺絲起子破壞房門，
    分租房客的門鎖本來就是壞的云云。惟查：右揭犯罪事實，業據被告於警訊中坦
    承不諱，且該房客房內既存留有財物，豈有任由門鎖毀壞之理？應係被告持兇器
    所破壞，至為顯然。被告所辯，無非事後卸責之詞，不足採信。此外，尚有贓物
    領據一紙附卷足稽，及扣案之女用皮包一個、照片十二張足資佐證。本案事證明
    確，被告犯行堪予認定。
二、查螺絲起子於客觀上足以對人之生命、身體、安全構成威脅，自屬兇器之一種。
    核被告甲○○二月十二日該次所為，係犯刑法第三百二十條第一項之竊盜罪，其
    於二月中旬該次所為，則係犯同法第三百二十一條第一項第三款之攜帶兇器、毀
    壞門扇竊盜罪。公訴人就被告於二月中旬該次竊盜時，以客觀上可為兇器之螺絲
    起子為工具，並毀壞門扇之事實漏予論列，因認被告所為係犯刑法第三百二十條
    第一項之普通竊盜罪，尚有未洽；惟被告竊盜之社會基本事實同一，僅竊盜之方
    法工具不同，爰予變更起訴法條。又被告前後二次犯行，時間緊接，所犯係構成
    要件相同之罪，顯係基於概括犯意為之，為連續犯，爰依刑法第五十六條之規定
    ，以較重之攜帶兇器、毀壞門扇竊盜罪論，並加重其刑。爰審酌被告犯罪之動機
    、手段、目的，犯罪所生之危害，犯後坦承部分犯行等一切情狀，量處如主文所
    示之刑。又被告前未曾受有期徒刑以上刑之宣告，因一時失慮，偶罹刑典，事後
    已坦承部分犯行，深具悔意，經此刑之宣告後，應知警惕而無再犯之虞，本院因
    認暫不執行其刑為當，予以宣告緩刑三年，用啟自新。另公訴人雖就本件具體求
    刑四月，惟本院已變更起訴法條，自無法依其所請為之，併此敘明。
據上論斷，應依刑事訴訟法第二百九十九條第一項前段、第三百條，刑法第五十六條
、第三百二十一條第一項第三款、第二款、第七十四條第一款，判決如主文。
本案經檢察官廖江憲到庭執行職務。
中    華    民    國      八十九      年      八      月     二十四     日
                              臺 灣 澎 湖 地 方 法 院 刑 事 庭
                                    法    官  李     宛     玲
右正本證明與原本無異。
如不服本判決，應於判決送達後十日內，向本院提出上訴狀（須附繕本）。
中    華    民    國      八十九      年      八      月     二十四     日
                                    書 記 官  劉     竹     苞
附錄本案論罪科刑法條：
刑法第三百二十一條：
犯竊盜罪而有左列情形之一者，處六月以上五年以下有期徒刑：
一、於夜間侵入住宅或有人居住之建築物、船艦，或隱匿其內而犯之者。
二、毀越門扇、牆垣或其他安全設備而犯之者。
三、攜帶兇器而犯之者。
四、結夥三人以上而犯之者。
五、乘火災、水災或其他災害之際而犯之者。
六、在車站或埠頭而犯之者。
前項之未遂犯罰之。


司法院資訊處製作；財團法人民間司法改革基金會備份。
